臺灣臺北地方法院交通事件裁定　　　　96年度交聲字第1973號
原處分機關　臺北市交通事件裁決所
異議人即
受處分人　　甲○○
上列異議人即受處分人因違反道路交通管理處罰條例案件，對於
臺北市交通事件裁決所於民國九十六年十二月十一日所為之處分
（原處分案號：北市裁二字第裁二二—ＡＣ0000000號）
，聲明異議，本院裁定如下：
    主  文
原處分撤銷。
甲○○機器腳踏車駕駛人，不在規定車道行駛，處罰鍰新臺幣陸
佰元，並記違規點數壹點。
    理  由
一、按「機器腳踏車駕駛人，不在規定車道行駛者，處新臺幣（
    下同）六百元以上一千八百元以下罰鍰，並記違規點數一點
    ，道路交通管理處罰條例第四十五條第十三款、第六十三條
    第一項第一款規定甚明。
二、本件異議人即受處分人甲○○於民國九十六年十月十五日七
    時二十一分許，騎乘車牌號碼：ＣＥＷ—五○二號重型機車
    ，沿臺北市○○路行駛，該路段內側第一、二、三車道禁止
    機器腳踏車通行，異議人竟騎乘上揭重型機車行駛於內側第
    三車道，經原舉發單位臺北縣政府警察局交通警察大隊警員
    陳衍雲拍照採證，並以異議人騎乘機車，有不在規定車道行
    駛之違規行為為由，依道路交通管理處罰條例第四十五條第
    十三款之規定，掣發臺北市政府警察局北市警交大字第ＡＣ
    0000000號舉發違反道路交通管理事件通知單，指定
    應於九十六年十二月四日前到案接受裁罰，嗣異議人不服，
    於九十六年十一月十三日向原處分機關臺北市交通事件裁決
    所提出異議，並由原處分機關於九十六年十二月十一日依道
    路交通管理處罰條例第四十五條第十三款之規定，以北市裁
    二字第裁二二—ＡＣ0000000號裁決書裁處異議人罰
    鍰六百元，異議人於九十六年十二月十一日收受裁決書，於
    九十六年十二月十九日向本院聲明異議，有聲明異議狀（見
    本院卷第三至六頁）、臺北市政府警察局北市警交大字第Ａ
    Ｃ0000000號舉發違反道路交通管理事件通知單暨採
    證照片（見本院卷第八頁）、臺北市交通事件裁決所北市裁
    二字第裁二二—ＡＣ0000000號裁決書（見本院卷第
    九頁）及送達證書（見本院卷第十頁）等資料附卷足憑，合
    先敘明。
三、聲明異議意旨略以：異議人固有於九十六年十月十五日七時
    二十一分許，騎乘車牌號碼：ＣＥＷ—五○二號重型機車，
    行駛於臺北市○○路內側第三車道，惟當時正值上班尖峰時
    間，該路段車流龐大，致異議人在遠處無法看到「禁行機車
    」標誌，俟看到「禁行機車」標誌時，因當時旁邊有一輛自
    小客車，無法於短時間內切回機車車道，竟遭警方開單舉發
    ，實有未平，為此聲明異議，請求撤銷原處分云云。
四、訊據異議人固不諱言於九十六年十月十五日七時二十一分許
    ，騎乘車牌號碼：ＣＥＷ—五○二號重型機車，行駛於臺北
    市○○路內側第三車道，惟辯稱當時正值上班尖峰時間，致
    伊無法從遠方看清楚禁行機車標誌云云。經查，異議人騎乘
    機車行駛之臺北市○○路內側第三車道繪製有「禁行機車」
    等大型黃色字樣，確屬禁行機車車道，此有現場照片附卷可
    稽（見本院卷第七、八、十五至十七頁），而上揭「禁行機
    車」字樣清晰可見，就一般具有通常智識之駕駛人而言，依
    肉眼辨識即可知悉該車道禁行機車，異議人猶騎乘機車行駛
    於該車道，即已構成不在規定車道行駛之違規行為，是異議
    人上揭所辯，實屬卸責之詞，難以憑信。
五、本件異議人確有於在上揭時、地騎乘機車不在規定車道行駛
    之違規行為，原處分機關依道路交通管理處罰條例第四十五
    條第十三款之規定，裁處異議人罰鍰六百元，固非無見，然
    漏未援引道路交通管理處罰條例第六十三條第一項第一款之
    規定，記違規點數一點，即有未恰，本件聲明異議雖無理由
    ，惟原處分既有前揭違法不當之處，即應由本院予以撤銷，
    並另依道路交通管理處罰條例第四十五條第十三款、第六十
    三條第一項第一款、違反道路交通管理事件統一裁罰基準及
    處理細則第四十三條、第四十四條、第六十七條及違反道路
    交通管理事件統一裁罰基準表之規定，量處如主文第二項所
    示之罰鍰並記違規點數一點。
據上論斷，應依道路交通案件處理辦法第二十條，裁定如主文。
中　　華　　民　　國　　96　　年　　12　　月　　31　　日
　　　　　　　　　　　　　　　交通法庭法　官  李家慧
以上正本證明與原本無異。
如不服本裁定應於送達後5日內向本院提出抗告狀。
            　　　　　　　　　　　　　書記官　楊文祥
中　　華　　民　　國　　96　　年　　12　　月　　31　　日
